臺灣彰化地方法院民事裁定　100年度事聲字第30號
異　議　人　邱倉信
上列異議人與相對人蔡國陽、財團法人彰化基督教醫院間依職權
裁定確定訴訟費用額事件，異議人對於中華民國100年3月1日本
院司法事務官所為100年度司他字第3號裁定提出異議，本院裁定
如下：
    主  文
異議駁回。
異議程序費用由異議人負擔。
    理  由
一、按司法事務官處理事件所為之處分，與法院所為者有同一效
    力；再按當事人對於司法事務官處理事件所為之終局處分，
    得於處分送達後10日之不變期間內，以書狀向司法事務官提
    出異議；司法事務官認前項異議有理由時，應另為適當之處
    分；認異議為無理由者，應送請法院裁定之；法院認第一項
    之異議為有理由時，應為適當之裁定；認異議為無理由者，
    應以裁定駁回之，民事訴訟法第240條之3、第240條之4第1
    項前段、第2項及第3項定有明文。又按當事人無資力支出訴
    訟費用者，法院應依聲請，以裁定准予訴訟救助；經准予訴
    訟救助者，於終局判決確定或訴訟不經裁判而終結後，第一
    審受訴法院應依職權以裁定確定訴訟費用額，向應負擔訴訟
    費用之當事人徵收之；其因訴訟救助暫免而應由受救助人負
    擔之訴訟費用，並得向具保證書人為強制執行，民事訴訟法
    第107條第1項前段及第114條第1項分別定有明文。準此，訴
    訟救助之聲請經准許後，僅發生聲請人得暫免繳納訴訟費用
    之效力，一旦本案訴訟確定或終結後，若聲請訴訟救助之人
    仍有應負擔訴訟費用之情形，法院仍應向其徵收，並非謂聲
    請人嗣後毋庸負擔應納訴訟費用。
二、本件異議意旨略以：伊不諳法律，亦沒錢請律師，才求助法
    律扶助基金會，豈有能力再負擔原裁定所確定之訴訟費用新
    臺幣（下同）52,000元？何以相對人財團法人彰化基督教醫
    院、蔡國陽不用負擔？伊係因蔡國陽醫師手術失當造成臉部
    永遠無法恢復原貌之受害者，卻無法得到應有之公道及賠償
    ，往後要再花大筆整形費用，不知錢要從何而來？法律到底
    是保護有權有勢、有錢的人，還是保護弱勢者，為此聲明異
    議，請求廢棄原裁定等語。
三、經查，本件異議人與相對人蔡國陽、財團法人彰化基督教醫
    院間侵權行為損害賠償事件，異議人經本院 96 年度救字第
    26號裁定准予訴訟救助，而暫免繳交訴訟費用，惟異議人上
    開訴訟，嗣經本院以96年度醫字第5號判決異議人之訴，並
    經臺灣高等法院臺中分院以99年度醫上字第14號判決駁回異
    議人之上訴而確定在案，其第一、二審訴訟費用應由異議人
    負擔等情，業經本院審閱上開民事判決查明無誤，則本院司
    法事務官於異議人與相對人蔡國陽、財團法人彰化基督教醫
    院間損害賠償事件終局判決確定後，依民事訴訟法第114條
    第1項及第91條之規定，依職權確定訴訟費用額，認異議人
    於上開損害賠償事件起訴主張相對人等應連帶給付2,000,00
    0元及自起訴狀繕本送達翌日起至清償日止按年息5%計算之
    利息，應徵裁判費合計為52,000元【第一審裁判費：20,800
    元、第二審裁判費31,200元】，並類推適用民事訴訟法第91
    條第3項規定，加給自原裁定送達翌日起至清償日止按法定
    利率即年息百分之5計算之利息，於法尚無不合。至異議人
    之異議意旨，乃係其有無資力償還，係執行問題，並不得據
    為其不負上開應負訴訟費用負擔之抗辯（最高法院19年上字
    第1733號判例意旨參照），異議人所執前詞，洵屬無據。從
    而，原裁定依職權確定訴訟費用額，核無違誤，異議意旨指
    摘原裁定不當，求為廢棄，為無理由，應予駁回。
四、據上論結，本件異議為無理由，爰依民事訴訟法第240條之4
    第3項後段，裁定如主文。
中    華    民    國   100     年     3     月   31   日
                民事第三庭   法  官  尚安雅
以上正本係照原本作成。
如不服本裁定，應於裁定送達後10日內，以書狀向本院提出抗告
，並繳納抗告費新臺幣1千元。
中    華    民    國  100      年     4     月    7   日
                             書記官  陳文俊